臺灣高等法院刑事判決　　　　　　　 100年度上訴字第1034號
上　訴　人　臺灣臺北地方法院檢察署檢察官
上　訴　人
即　被　告　李美玲
上列上訴人因被告偽造文書等案件，不服臺灣臺北地方法院100
年度訴字第167號，中華民國100年3月7日第一審判決（起訴案號
：臺灣臺北地方法院檢察署99年度偵字第27693號、100年度偵字
第第1311號），提起上訴，本院判決如下：
    主  文
上訴駁回。
    理  由
一、按不服地方法院之第一審判決而上訴者，應向管轄第二審之
    高等法院為之。上訴書狀應敘述具體理由。第二審法院認為
    上訴書狀未敘述理由或上訴有第 362條前段之情形者，應以
    判決駁回之。刑事訴訟法第361條第1項、第2項、第367條前
    段，分別定有明文。所謂不服第一審判決之具體理由，係指
    依據卷內訴訟資料，具體指摘第一審判決關於認定事實、適
    用法律及量刑等項，有違法或不當之情形而言，此為提起第
    二審上訴之法定要件。倘上訴人之上訴書狀或補提之上訴理
    由書，雖有敘述上訴理由，惟並未具體敘述第一審判決有上
    述違法、不當情形，即與未敘述具體理由無異，所為上訴，
    即不符合上訴之法定要件。
二、本件上訴人臺灣臺北地方法院檢察官不服原審判決提起上訴
    ，上訴狀理由略稱：本件被告在案發後並未關心告訴人所受
    之財產上現金、補正費用、代班費用等狀況，致使告訴人必
    需多次出庭，對告訴人造成心理上折磨，原審就告訴人所受
    損害部分未慮及上揭財產上之損害，尚有未妥，是原審量處
    被告上開刑度與被告犯罪後毫無悔意及對告訴人造成之損害
    相較，實屬過輕，其刑度自應提高，以收懲儆之效云云。另
    上訴人即被告李美玲亦不服原審判決而提起上訴，上訴狀理
    由僅稱：懇請依刑法第59條情堪憫恕規定改判較輕之罪云云
    。
三、然查，原審認定被告所為，係犯刑法第320條第1項之竊盜罪
    、同法第216條、第210條之行使偽造私文書罪、同法第339
    條第1項之詐欺取財罪、第339條之2第1項之以不正方法由自
    動付款設備取財罪等數罪，復審酌被告有多次竊盜前科，素
    行不佳，有本院被告前案紀錄表在卷可考，及其犯罪之動機
    、係因貪圖一己不法利益，暨被告不以正途取得財物，其犯
    罪所生之危害及損害程度，至今尚未賠償被害人損失，另念
    及其犯後坦承犯行，犯罪後態度良好、其生活狀況、知識程
    度等一切情狀，分別就竊盜5罪部分，各處有期徒刑5月，另
    就以不正方法由自動付款設備取財罪處有期徒刑4月，就行
    使偽造私文書處有期徒刑7月，並定應執行有期徒刑2年6月
    ，原審判決認事用法並無不當，量刑亦屬妥適。按法院量刑
    裁量權之行使，為求個案裁判之妥當性，固應顧及比例原則
    與平等原則，惟量刑之輕重，係屬事實審法院得依職權自由
    裁量之事項，苟已斟酌刑法第57條各款所列情狀，而未逾越
    法定刑度，亦未濫用其權限，基本上並無違法可言。原審檢
    察官上訴，以被告於案發後未關心告訴人所受之財產上現金
    、補正費用、代班費用等狀況，致使告訴人需多次出庭，造
    成告訴人心理折磨，原審就告訴人所受損害部分，未慮及上
    揭財產上之損害，實屬過輕云云，係僅爭執原審量刑過輕，
    惟檢察官通知告訴人到庭訊問，是基於調查被告犯罪情形及
    蒐集證據之必要，又審判期日，應傳喚被害人或其家屬，並
    予陳述意見之機會，則為刑事訴訟法第271條第2項前段所明
    定，是檢察官或原審法院通知告訴人到庭，為法律所規定，
    尚不得要求被告予以關心，而告訴人因多次到庭所生之實質
    所害，倘非被告故意延遲訴訟所造成，亦不宜當然作為被告
    量刑之參酌事項，被告之犯後態度已為原審量刑所參酌，檢
    察官泛稱被告未多加關心致告訴人需多次出庭云云，未具體
    敘述如何應苛責被告，以此上訴，顯屬對量刑事項之誤解，
    而非「具體理由」。又被告上訴則僅稱犯罪情狀可憫恕者，
    得依刑法第59條之規定酌減其刑，請准賜予改判較輕之刑云
    云，對於其為何應有刑法第59條之適用，毫無具體理由之敘
    述。是本件檢察官與被告均未依據卷內既有訴訟資料或提出
    新事證，具體指摘或表明第一審判決有何採證認事、用法或
    量刑等足以影響判決本旨之不當或違法，而構成應予撤銷之
    具體事由。依前揭說明，本件上訴不合上訴之法定要件，應
    予駁回，並不經言詞辯論為之。
據上論斷，應依刑事訴訟法第367條前段、第372條，判決如主文
中    華    民    國   100    年    4     月    18    日
                  刑事第二十一庭審判長法  官  周政達
                                      法  官  許永煌
                                      法  官  趙文
以上正本證明與原本無異。
行使偽造私文書部分，如不服本判決，應於收受送達後10日內向
本院提出上訴書狀，其未敘述上訴之理由者並得於提起上訴後10
日內向本院補提理由書（均須按他造當事人之人數附繕本）「切
勿逕送上級法院」。
其他部分不得上訴。
                                      書記官  葉金發
中    華    民    國   100    年    4     月    19    日
附錄：本案論罪科刑法條全文
中華民國刑法第320條第1項（普通竊盜罪）
意圖為自己或第三人不法之所有，而竊取他人之動產者，為竊盜
罪，處5年以下有期徒刑、拘役或5百元以下罰金。
中華民國刑法第216條（行使偽造變造或登載不實之文書罪）
行使第 210 條至第 215 條之文書者，依偽造、變造文書或登載
不實事項或使登載不實事項之規定處斷。
中華民國刑法第210條（偽造變造私文書罪）
偽造、變造私文書，足以生損害於公眾或他人者，處 5 年以下
有期徒刑。
中華民國刑法第339條第1項（普通詐欺罪）
意圖為自己或第三人不法之所有，以詐術使人將本人或第三人之
物交付者，處 5 年以下有期徒刑、拘役或科或併科 1 千元以下
罰金。
中華民國刑法第339條之2第1項（違法由自動付款設備取得他人
之物之處罰）
意圖為自己或第三人不法之所有，以不正方法由自動付款設備取
得他人之物者，處 3 年以下有期徒刑、拘役或 1 萬元以下罰金
。